---
title: "Plantaciones Raulí, Predio San Pablo De Tregua"
output:
  pdf_document:
date: "2023-05-23"
---

```{r setup, include=FALSE}
knitr::opts_chunk$set(echo = FALSE,message = FALSE)
library(tidyverse)
library(readxl)
library(kableExtra)
```

```{r}
## leemos base de datos
df<- read_excel("C:/Users/carlo/Documents/github_projects/sanpablotregua_PL_N.A/datos/plantaciones_rauli.xlsx") %>% filter(!is.na(plot))

```

# Introducción

En este informe se presenta una descripción dasométrica del inventario realizado el dia 12-05-23 y 13-05-23 a dos plantaciones de Raulí (Rodal 1 - Rodal 2), en el Predio San Pablo de Tregua.

# Método

## Muestreo:
El muestreo consistio en el establecimiento de parcelas circulares de 500 m^2 distribuidades aleatoriamente. Un total de 3 parcelas fueron establecidad en el Rodal 1 y 6 parcelas en el rodal 2.
En cada parcela se registró la variable **dap (cm)**, **Especie** y **Sanidad** y **Forma** en categorias de 1 a 3. Para la estimación de alturas y volumenes se realizó la medición de la Altura total (**Ht**) y Altura de comienzo de copa (**Hcc**) a un total de 11 Raulíes y 5 Robles para el Rodal 1 y 17 Raulíes para Rodal 1, estos se seleccionaron con el criterio de  ser individuos dominantes de sanidad y forma 1. La estadistica descriptiva de esta muestra se presenta en la Tabla 1.



```{r}
cuadro1 <- read_excel("C:/Users/carlo/Documents/github_projects/sanpablotregua_PL_N.A/datos/plantaciones_rauli.xlsx") %>%
  filter(!is.na(ht)) %>%
  filter(!is.na(ht), spp != "EMC") %>%
  group_by(rodal, spp) %>%
  summarise(n = n(), max = max(ht), min = min(ht), media = round(mean(ht), 1), sd = round(sd(ht), 1)) %>%
  mutate(spp = ifelse(spp == "NA", "Raulí", ifelse(spp == "NO", "Roble", spp)))
cuadro1<-cuadro1[1:3,1:7] 
```

```{r}
kbl(cuadro1,booktabs = TRUE,caption = "Estadística descriptiva de la muestra de alturas totales") %>% kable_styling(latex_options = "hold_position")
```




