---
title: "Plantaciones Raulí, Predio San Pablo De Tregua"
output:
  bookdown::pdf_document2: default
linkcolor: blue
filecolor: blue
citecolor: blue
urlcolor: blue
date: "`r format(Sys.Date(), '%d %B %Y')`"
---

```{r setup, include=FALSE}
knitr::opts_chunk$set(echo = FALSE,message = FALSE)
library(tidyverse)
library(readxl)
library(kableExtra)
```

```{r}
## leemos base de datos
df<- read_excel("C:/Users/carlo/Documents/github_projects/sanpablotregua_PL_N.A/datos/plantaciones_rauli.xlsx") %>% filter(!is.na(plot))

```
\newpage
# Introducción

En este informe se presenta una descripción dasométrica del inventario realizado el dia 12-05-23 y 13-05-23 a dos plantaciones de Raulí (Rodal 1 - Rodal 2), en el Predio San Pablo de Tregua.

# Método

## Muestreo:
El muestreo consistio en el establecimiento de parcelas circulares de 500  $m^{2}$ distribuidades aleatoriamente. Un total de 3 parcelas fueron establecidad en el Rodal 1 y 6 parcelas en el rodal 2.
En cada parcela se registró la variable **dap (cm)**, **Especie** y **Sanidad** y **Forma** en categorias de 1 a 3. Para la estimación de alturas y volumenes se realizó la medición de la Altura total (**Ht**) y Altura de comienzo de copa (**Hcc**) a un total de 11 Raulíes y 5 Robles para el Rodal 1 y 17 Raulíes para el Rodal 1, estos se seleccionaron con el criterio de  ser individuos dominantes de sanidad y forma 1. La estadistica descriptiva de esta muestra se presenta en la Tabla 1.



```{r}
cuadro1 <- read_excel("C:/Users/carlo/Documents/github_projects/sanpablotregua_PL_N.A/datos/plantaciones_rauli.xlsx") %>%
  filter(!is.na(ht)) %>%
  filter(!is.na(ht), spp != "EMC") %>%
  group_by(rodal, spp) %>%
  summarise(n = n(), max = max(ht), min = min(ht), media = round(mean(ht), 1), sd = round(sd(ht), 1)) %>%
  mutate(spp = ifelse(spp == "NA", "Raulí", ifelse(spp == "NO", "Roble", spp)))
cuadro1<-cuadro1[1:3,1:7] 
```

```{r}
kbl(cuadro1,booktabs = TRUE,caption = "Estadística descriptiva de la muestra de Altura Total (ht)",col.names=c("Rodal","Especie","n","máx","min","$\\overline{x}$","$\\sigma$"),align = "c", escape = FALSE) %>% kable_styling(latex_options = "hold_position") %>%
  collapse_rows(columns = 1, valign = "top")
```
# Resultados

El cuadro 2 muestra una resumen de las variables dasométricas del rodal número 1.
```{r}
cuadro2 <- read_excel("C:/Users/carlo/Documents/github_projects/sanpablotregua_PL_N.A/datos/pl_volumen.xlsx") %>% 
  mutate(ab=pi/40000*dap^2) %>% 
  filter(obs!="mp" & obs!="MP" & obs!="otros",rodal=="Rodal1")%>% 
group_by(plot) %>% 
  summarise(narb=n()*20,ab=sum(ab)*20,vol=sum(vol)*20) 
```

```{r cuadro2}
kbl(cuadro2,booktabs = TRUE,col.names = c("N° Parcela", "N\ (árb ha $\\^{-1}$", "AB","V"),caption = "s")%>% kable_styling(latex_options = "hold_position") %>% add_header_above(c("","Rodal 1"=3))
```

\@ref(tab:cuadro2).




